臺灣雲林地方法院刑事協商判決
111年度易字第136號
公  訴  人  臺灣雲林地方檢察署檢察官
被      告  李俊鴻



選任辯護人  張淵森律師
被      告  林雅芬



選任辯護人  林麗瑜律師
上列被告因違反毒品危害防制條例案件，經檢察官提起公訴（11
0年度偵字第6452號）及移送併辦（111年度偵字第2368號）後，
聲請本院改依協商程序而為判決，本院裁定進行協商程序，判決
如下：
    主      文
李俊鴻共同犯持有第一級毒品罪，處有期徒刑肆月，如易科罰金
，以新臺幣壹仟元折算壹日。
林雅芬共同犯持有第一級毒品罪，處拘役伍拾玖日，如易科罰金
，以新臺幣壹仟元折算壹日。
    事實及理由
一、犯罪事實
　　李俊鴻與女友林雅芬均明知海洛因係毒品危害防制條例第2
    條第2項第1款所規定之第一級毒品，依法不得持有，竟共同
    基於持有第一級毒品之犯意聯絡，先由林雅芬受李俊鴻委託
    以不知情之女兒蘇立婷所有之郵局帳號00000000000000號帳
    戶，於民國110年6月25日晚間7時37分許，轉帳新臺幣（下
    同）3萬元至王景恒所有郵局帳號00000000000000號帳戶，
    作為購買第一級毒品海洛因之價金（由李俊鴻出資）；再由
    李俊鴻於110年6月29日以其持用之門號0000000000號行動電
    話與王景恒持有之0000000000號行動電話聯絡後，由林雅芬
    於同日下午4時45分許，前往王景恒位於雲林縣○○鄉○○路0段
    000號住處前路旁向王景恒（所涉販賣毒品部分，業經臺灣
    南投地方法院於111年2月16日以110年度訴字第260號為有罪
    判決）拿取第一級毒品海洛因1包（約半錢重）。林雅芬取
    得上開海洛因後，於110年6月30日凌晨12時許，在雲林縣○○
    鎮○○路000號住處，將上開海洛因交付李俊鴻，以此方式與
    李俊鴻共同持有第一級毒品海洛因。　
二、證據名稱
　㈠被告李俊鴻、林雅芬於警詢、偵訊、本院準備程序時之供述
    。
　㈡門號0000000000號通訊監察譯文1份。
　㈢蘇立婷所有之郵局帳號00000000000000號帳戶開戶資料、歷
    史交易明細各1份。
　㈣本院110年聲監續字第495號通訊監察書暨其電話附表各1份。
　㈤門號0000000000號通聯調閱查詢單1紙。
　㈥本院110年聲搜字第396號搜索票1紙。
　㈦嘉義縣警察局布袋分局110年8月26日（受執行人：李俊鴻）
　  搜索、扣押筆錄暨扣押物品目錄表各1份。
　㈧被告李俊鴻之勘察採證同意書、尿液代號與真實姓名對照表
    、立人醫事檢驗所110年9月16日濫用藥物尿液檢驗報告各1
    紙。
　㈨被告林雅芬之勘察採證同意書、尿液代號與真實姓名對照表
    、立人醫事檢驗所110年9月16日濫用藥物尿液檢驗報告各1
    紙。
　㈩臺灣南投地方檢察署檢察官110年度偵字第4656號、第5618
　  號起訴書、臺灣南投地方法院110年度訴字第260號判決各1
    份。
　扣案之被告李俊鴻持有APPLE廠牌行動電話（含門號：09000
    18991號SIM卡1張）1支。　
三、本案被告已認罪，檢察官、被告2人及其等辯護人於審判外
    達成協商合意，合意內容如判決主文所示。上開協商合意並
    無刑事訴訟法第455條之4第1項所列情形之一，檢察官聲請
    改依協商程序而為判決，本院爰不經言詞辯論，於協商合意
    範圍內為協商判決。
四、附記事項：
　㈠核被告2人所為，均係犯毒品危害防制條例第11條第1項之持
    有第一級毒品罪。被告2人就本案犯行，具有犯意聯絡及行
    為分擔，應論以共同正犯。
　㈡被告李俊鴻固有起訴書所載施用毒品之前科，但檢察官就被
    告李俊鴻構成累犯之事實及應加重其刑事項，未具體指出證
    明之方法，本院參照最高法院刑事大法庭110年度台上大字
    第5660號裁定意旨，僅將被告李俊鴻之前科紀錄列入刑法第
    57條第5款「犯罪行為人之品行」之量刑審酌事由（包含其
    前因違反毒品危害防制條例案件，經本院以103年度訴字第6
    12號判處有期徒刑6月確定，與另案偽造文書之殘刑（1年9
    月11日）接續執行，於106年5月23日縮短刑期執行完畢出監
    等情，見臺灣高等法院被告前案紀錄表），爰不依累犯規定
    加重其刑。
  ㈢至被告李俊鴻雖供陳其毒品來源係王景恒，惟經函詢嘉義縣
    警察局布袋分局、臺灣雲林地方檢察署（下稱雲林地檢署）
    ，其函覆分別略以「本分局員警據李俊鴻之供述，於110年1
    0月15日借訊王景恒，王景恒坦承販賣第一級毒品予被告2人
    」、「被告毒品上游王景恒，係由臺灣南投地方檢察署檢察
    官指揮偵辦而查獲，似非由本案被告2人供述而發現並追查
    」等情，有嘉義縣警察局布袋分局111年3月25日嘉布警偵字
    第1110003719號函、雲林地檢署111年3月18日雲檢原地110
    偵6452字第1119007739號函各1份存卷可佐，復觀諸卷證資
    料，本案係經檢警對門號0000000000號聲請監聽而查獲，被
    告李俊鴻於供出王景恒前，檢警業已透過監聽內容對於雙方
    毒品交易有所知悉，又嘉義縣布袋分局之員警乃於110年10
    月15日借訊王景恒，然王景恒另案之販賣毒品案件，業經臺
    灣南投地方檢察署檢察官指揮偵辦，並於110年10月20日偵
    查完備，向臺灣南投地方法院提起公訴，依時序脈絡可認檢
    警在被告李俊鴻供出王景恒前，早已掌握王景恒之犯罪情資
    並進行偵辦，難認王景恒係因被告2人供出毒品來源而查獲
    ，自無從適用毒品危害防制條例第17條第1項之減刑規定，
    併予敘明。
　㈣至扣案之APPLE廠牌行動電話（含門號：0000000000號SIM卡1
    張），雖係被告李俊鴻所有，乃供其本案犯罪所用之物，惟
    考量上開行動電話雖係其與王景恒聯絡購買毒品所用，然該
    行動電話係供其日常聯絡所用之物，尚非為持有毒品而特別
    使用之物，且現今購買手機、申辦門號十分方便，人手一支
    手機已屬尋常之事，縱予宣告沒收，於預防犯罪助益不大，
    對於沒收制度所欲達成或附隨之社會防衛目的亦無任何助益
    ，欠缺刑法上之重要性，而無沒收或追徵之必要，爰依刑法
    第38條之2第2項規定，不予宣告沒收。　
五、應適用之法律：刑事訴訟法第455條之2第1項、第455條之4
    第2項、第455條之8、第454條第1項，毒品危害防制條例第1
    1條第1項，刑法第11條前段、第28條、第41條第1項前段。
六、協商判決除有刑事訴訟法第455條之4第1項第1款、第2款、
    第4款、第6款、第7款所定情形之一，或違反同條第2項之規
    定者外，檢察官與被告均不得上訴。
七、如有上開可得上訴情形，而不服本判決，應於收受判決送達
    後20日內向本院提出上訴書狀（應敘述具體理由並附繕本）
    。上訴書狀如未敘述理由，應於上訴期間屆滿後20日內補提
    理由書於本院。
本案經檢察官莊珂惠提起公訴，檢察官吳淑娟到庭執行職務。
中　　華　　民　　國　　111  　年　　4　　月　　29　　日
                  刑事第六庭  法  官  簡伶潔
以上正本證明與原本無異。
                              書記官  曾千庭   
中　　華　　民　　國　　111 　年　　4 　　月　　29　　日
附錄本案論罪科刑之法條：　　
毒品危害防制條例第11條
持有第一級毒品者，處3年以下有期徒刑、拘役或新臺幣30萬元
以下罰金。
持有第二級毒品者，處2年以下有期徒刑、拘役或新臺幣20萬元
以下罰金。
持有第一級毒品純質淨重十公克以上者，處1年以上7年以下有期
徒刑，得併科新臺幣1百萬元以下罰金。
持有第二級毒品純質淨重二十公克以上者，處6月以上5年以下有
期徒刑，得併科新臺幣70萬元以下罰金。
持有第三級毒品純質淨重五公克以上者，處2年以下有期徒刑，
得併科新臺幣20萬元以下罰金。
持有第四級毒品純質淨重五公克以上者，處1年以下有期徒刑，
得併科新臺幣10萬元以下罰金。
持有專供製造或施用第一級、第二級毒品之器具者，處1年以下
有期徒刑、拘役或新臺幣10萬元以下罰金。